【裁判字號】    98,訴,438
【裁判日期】    980508
【裁判案由】    違反毒品危害防制條例
【裁判全文】
臺灣彰化地方法院刑事判決               98年度訴字第438號
公  訴  人  臺灣彰化地方法院檢察署檢察官
被      告  甲○
                      93號
上列被告因違反毒品危害防制條例案件，經檢察官提起公訴（97
年度毒偵字第4616號），本院裁定以簡式審判程序審理，判決如
下：
    主    文
甲○施用第一級毒品，累犯，處有期徒刑柒月；扣案之海洛因貳
包 (淨重分別為壹點壹陸公克、零點捌公克）均沒收銷燬之。
又施用第二級毒品，累犯，處有期徒刑月；扣案之甲基安非他
命壹包（毛重零點肆公克）沒收銷燬之。應執行有期徒刑玖月，
扣案之海洛因貳包 (淨重分別為壹點壹陸公克、零點捌公克)
、甲基安非他命壹包（毛重零點肆公克）均沒收銷燬之。
    犯  罪  事  實
一、甲○前於民國93年間因施用毒品案件，經本院以93年度毒聲
    字第774號裁定送強制戒治，於94年4月8日停止戒治釋放。
    又因違反肅清煙毒條例案件，經臺灣高等法院台南分院以81
    年度上訴字第2046號判決判處有期徒刑2年2月確定，又因竊
    盜案件，經本院以82年度易字第907號判決判處有期徒刑4月
    確定，再因肅清煙毒條例等案件，分別經本院以82年度訴字
    第241號判決、85年度訴字第733號判決判處應執行有期徒刑
    4年2月、3年5月確定，上開案件均經本院以96年度聲減字第
    931號裁定減刑並定應執行刑，經接續執行，於96年7月16
    日縮短刑期執行完畢出監。詎仍不知警惕，分別於：（一）
    於97年12月9日12時許，基於施用第二級毒品甲基安非他命
    之犯意，在其位於彰化縣溪湖鎮○○里○○路崙尾巷93號之
    住處內，以將第二級毒品甲基安非他命置於玻璃球內，加熱
    後吸食煙霧之方式，施用第二級毒品甲基安非他命一次；（
    二）於97年12月9日22時許，基於施用第一級毒品海洛因之
    犯意，在臺中市○道路駕車時，在車內以將第一級毒品海洛
    因摻入香菸後點燃吸煙之方式，施用第一級毒品海洛因一次
    。嗣於97年12月9日23時55分許，為警在中山高速公路南下
    193公里處攔檢查獲，並扣得第一級毒品海洛因二小包（淨
    重分別為1.61公克及0.83公克）及第二級毒品甲基安非他命
    一小包（毛重0.4公克）。
二、案經內政部警政署國道公路警察局第三警察隊報請臺灣彰化
    地方法院檢察署檢察官偵查起訴。
    理    由
一、本件被告甲○所犯係死刑、無期徒刑、最輕本刑為三年以上
    有期徒刑或高等法院管轄第一審案件以外之罪，並於本院行
    準備程序時就被訴事實為有罪之陳述，本院合議庭依前揭規
    定，經評議結果，裁定改由受命法官獨任行簡式審判程序，
    先予敘明。
二、上揭犯罪事實，業據被告甲○迭於本院行準備程序、審理程
    序時均坦承不諱，且其於97年12月9日為警查獲時所採取之
    尿液，經送鑑驗結果均確呈可待因、嗎啡、安非他命及甲基
    安非他命陽性反應，此有有國道公路警察局第三警察隊採集
    犯罪嫌疑人尿液編號與真實姓名對照認證表、詮昕科技股份
    有限公司出具之濫用藥物尿液檢驗報告各1紙在卷可稽，復
    有第一級毒品海洛因二小包（經送驗確含有海洛因無訛，淨
    重分別為1.61公克及0.83公克）及第二級毒品甲基安非他命
    一小包（毛重0.4公克）扣案可資佐證，足徵被告自白與事
    實相符，洵堪採信。再查，被告前於93年間，因施用毒品案
    件，經本院以93年度毒聲字第774號裁定送強制戒治，於94
    年4月8日停止戒治釋放，故被告於觀察、勒戒或強制戒治釋
    放後五年內再犯毒品危害防制條例第10條第1、2項之罪，依
    同條例第23條第2項規定，應依法論科。
三、核被告所為，係犯毒品危害防制條例第10條第1、2項之施用
    第一、二級毒品罪。被告為施用毒品而持有第一、二級毒品
    ，其持有之低度行為應為施用之高度行為所吸收，不另論罪
    。又被告所犯上開二罪，犯意各別，行為互殊，且犯罪構成
    要件亦不同，應予分論併罰。復查被告前因違反肅清煙毒條
    例案件，經臺灣高等法院台南分院以81年度上訴字第2046號
    判決判處有期徒刑2年2月確定，又因竊盜案件，經本院以82
    年度易字第907號判決判處有期徒刑4月確定，再因肅清煙毒
    條例等案件，分別經本院以82年度訴字第241號判決、85年
    度訴字第733號判決判處應執行有期徒刑4年2月、3年5月確
    定，上開案件均經本院以96年度聲減字第931號裁定減刑並
    定應執行刑，經接續執行，於96年7月16日縮短刑期執行完
    畢，此有臺灣彰化地方法院檢察署刑案資料查註紀錄表及臺
    灣高等法院被告前案紀錄表各1份附卷可稽，被告於受有期
    徒刑之執行完畢後，五年內故意再犯本件有期徒刑以上之二
    罪，均為累犯，應依刑法第47條第1項規定，分別加重其刑
    。爰審酌被告前曾有毒品罪前科，猶再施用本件毒品，惟其
    對他人權益之侵害仍屬有限，於本院行準備程序、審理程序
    時均已坦承犯行，暨其施用海洛因及甲基安非他命之情節等
    一切情狀，分別量處如主文所示之刑，並定其應執行之刑，
    以示懲儆。
四、末查，被告為警查獲而扣得之海洛因二包（淨重分別為1.61
    公克及0.83公克）及第二級毒品甲基安非他命一小包（毛重
    0.4公克），為第一級毒品海洛因、第二級毒品甲基安非他
    命，已如前述；而包裝上開第一級毒品海洛因之包裝袋二個
    、包裝上開第二級毒品甲基安非他命之包裝袋一個，雖係用
    以包裝毒品，避免毒品潮濕、外露，並便利攜帶之物，然依
    法務部調查局受理毒品鑑定案件毒品重量之稱量，本即係依
    『獲案毒品處理流程管製作業要點』及『調查局鑑驗標準作
    業程序』之要求，將毒品與毒品包裝袋分離並分別秤重紀錄
    ，一般而言，毒品與毒品包裝袋分離秤重後，仍會有極微量
    毒品殘渣殘留在原包裝袋上，是毒品包裝袋與內裝之毒品顯
    然無法完全析離，是前述包裝袋三個，與查獲之毒品，均應
    認不問屬於犯人與否，均依毒品危害防制條例第18條第1項
    前段規定，沒收銷燬之。
據上論斷，應依刑事訴訟法第273條之1第1項、第299條第1項前
段，毒品危害防制條例第10條第1項、第2項、第18條第1項，刑
法第11條、刑法第47條第1項、第51條第5款，判決如主文。
本案經檢察官蔡明達到庭執行職務
中    華    民    國    98    年    5    月    8    日
                  刑事第四庭         法  官  吳俊螢
以上正本證明與原本無異。
如不服本判決，應於收受判決後10日內向本院提出上訴書狀，並
應敘述具體理由；其未敘述上訴理由者，應於上訴期間屆滿後20
日內向本院補提理由書（均須按他造當事人之人數附繕本「切勿
逕送上級法院」）。
中    華    民    國    98    年    5    月     8    日
                                     書記官  林怡吟
【附錄本案論罪科刑法條全文】
毒品危害防制條例第十條：
施用第一級毒品者，處六月以上五年以下有期徒刑。
施用第二級毒品者，處三年以下有期徒刑。


司法院資訊處製作；財團法人民間司法改革基金會備份。
